臺灣臺北地方法院民事裁定
111年度金字第20號
原      告  中國信託商業銀行股份有限公司


法定代理人  利明献  

訴訟代理人  陳誌泓律師
            劉穎嫻律師
            黃帥升律師
被      告  華美電子股份有限公司

兼
法定代理人  楊名衡  





            張志榮  
            呂正東  
上列當事人間請求侵權行為損害賠償事件，原告提起刑事附帶民
事訴訟，經本院刑事庭裁定移送前來（107年度重附民字第55號
），本院裁定如下：
    主  文
本件移送智慧財產及商業法院。
    理  由
一、按訴訟之全部或一部，法院認為無管轄權者，應依原告聲明
    或依職權以裁定移送於其管轄法院，民事訴訟法第28條第1
    項定有明文。次按，本法所稱商業法院，指智慧財產及商業
    法院；所稱商業事件，分為商業訴訟事件及商業非訟事件，
    由商業法院之商業法庭處理之；商業訴訟事件指下列各款事
    件：公司負責人因執行業務，與公司所生民事上權利義務
    之爭議，其訴訟標的之金額或價額在新臺幣（下同）一億元
    以上者。因下列事件所生民事上權利義務之爭議，且訴訟
    標的之金額或價額在新臺幣一億元以上者：㈠證券交易法之
    有價證券詐欺、財務報告或財務業務文件不實、未交付公開
    說明書、公開說明書不實、違法公開收購、操縱市場、短線
    交易、內線交易、不合營業常規交易、違法貸款或提供擔保
    ，商業事件審理法第2 條第1 項、第2 項第1 款、第2 項第
    2 款第1 目分別亦有明定。復參酌智慧財產及商業法院組織
    法第1 條立法意旨，商業法院與智慧財產法院合併設置，由
    智慧財產及商業法院之專業司法人員妥適審理商業案件，以
    優化經商環境，促進國家經濟發展，故普通法院就智慧財產
    及商業法院成立後之前開商業訴訟事件，應將之裁定移送智
    慧財產及商業法院。
二、經查，本件原告起訴主張被告楊名衡為被告華美電子股份有
    限公司（下稱華美公司）之董事長，被告張志榮、呂正東則
    分別曾任被告華美公司之總經理及副總事長，詎被告等勾結
    訴外人中國普天信息產業集團公司（下稱普天集團），由普
    天集團向被告華美公司下單並支付120 天到期之信用狀，惟
    其中部分交易係由被告華美公司等向普天集團所指定之境外
    供貨商下單，再由該供貨商出貨給普天集團指定之境外收貨
    商，然前述境收貨商均為被告楊名衡等在臺灣之人頭，被告
    等據以此達到美化財務報表及洗錢等目的，並以前開不實財
    務報表向原告詐貸，原告因而陷於錯誤而同意貸款予被告華
    美公司，致受有財產上之損害，爰依民法第28條、第184 條
    、第185條、第188 條、第179 條等侵權行為及不當得利規
    定提起本訴，請求被告等連帶賠償美金1,734 萬7,681.51元
    即新臺幣5 億3,352 萬7,944元（計算式：美金1,734 萬7,6
    81.51元×提起刑事附帶民事訴訟即民國107 年7 月4 日美金
    現鈔期賣出匯率30.755＝5 億3,352 萬7,944.84元，元以下
    四捨五入）。基此，原告主張被告等共同以不實財務報告或
    財務業務文件向其詐貸，並請求被告等負連帶損害賠償責任
    案件，其訴訟標的之金額在1 億元以上，乃屬商業事件審理
    法第2 項第1 款、第2 項第2 款第1 目所規定由智慧財產及
    商業法院管轄之事件，依前開說明，自應由智慧財產及商業
    法院優先管轄，爰依職權裁定將本件移送予智慧財產及商業
    法院。
三、依民事訴訟法第28條第1 項，裁定如主文。　　
中　　華　　民　　國　　111 　年　　1 　　月　　25　　日
                  民事第五庭    法　官　張詠惠
以上正本係照原本作成。
如不服本裁定應於送達後10日內向本院提出抗告狀，並繳納抗告
費新臺幣1,000 元。
中　　華　　民　　國　　111 　年　　1 　　月   　25  　
日
                                書記官　陳香伶